Minutes et répertoires du notaire Louis Claude LAISNÉ, 13 août 1794 - 21 janvier 1804 (étude XXVIII)
Archives nationales
- Minutes de Louis Claude LAISNÉ, 13 août 1794 - 21 janvier 1804; MC/ET/XXVIII/564 - MC/ET/XXVIII/613
  - Minutes. an VIII, vendémiaire - an VIII, frimaire, vendémiaire an VIII (23 septembre 1799) - frimaire an VIII (21 décembre 1799); MC/ET/XXVIII/593
    - Inventaire après décès d'Edmée Chevalier [Chevallier], religieuse, 509, rue du Parc-National [rue du Parc-Royal ou Parc, ou Parc-National]., 5 frimaire an VIII (26 novembre 1799); MC/ET/XXVIII/593
      Documents du Minutier central des notaires de Paris concernant l'histoire économique et sociale (1800-1830) [8556 actes], par Claude Pris, introduction et index revus, corrigés par le personnel du Minutier central, sous la direction d'Andrée Chauleur, Paris, Archives nationales, 1999, notice n° 6019 (instrument de recherche imprimé dématérialisé dont la version intégrale est accessible en ligne par la rubrique 'Autres instruments de recherche', voir contexte dans le Plan d’orientation général - Notaires de Paris, guides thématiques du Minutier).
      inventaire; Parc-National (rue du); Parc-Royal (rue du); Chevalier, Edmée; Chevallier, Edmée; religieux
    - Bail de meubles, 176, rue du Temple, par Pierre Joseph Lechaene, ébéniste, à Jean-Baptiste Gavot, marchand., 5 frimaire an VIII (26 novembre 1799); MC/ET/XXVIII/593
      Documents du Minutier central des notaires de Paris concernant l'histoire économique et sociale (1800-1830) [8556 actes], par Claude Pris, introduction et index revus, corrigés par le personnel du Minutier central, sous la direction d'Andrée Chauleur, Paris, Archives nationales, 1999, notice n° 2080 (instrument de recherche imprimé dématérialisé dont la version intégrale est accessible en ligne par la rubrique 'Autres instruments de recherche', voir contexte dans le Plan d’orientation général - Notaires de Paris, guides thématiques du Minutier).
      bail; Temple (rue du); Gavot, Jean-Baptiste; Lechaëne, Pierre Joseph; commerçant; ébéniste
    - Mariage de Jean Louis Braulart, huissier priseur, 2, rue Antoine [rue Saint-Antoine], avec Marie Jeanne Françoise Félicité Duportail, 1, rue Daval., 9 frimaire an VIII (30 novembre 1799); MC/ET/XXVIII/593
      Documents du Minutier central des notaires de Paris concernant l'histoire économique et sociale (1800-1830) [8556 actes], par Claude Pris, introduction et index revus, corrigés par le personnel du Minutier central, sous la direction d'Andrée Chauleur, Paris, Archives nationales, 1999, notice n° 5695 (instrument de recherche imprimé dématérialisé dont la version intégrale est accessible en ligne par la rubrique 'Autres instruments de recherche', voir contexte dans le Plan d’orientation général - Notaires de Paris, guides thématiques du Minutier).
      contrat de mariage; Daval (rue); Saint-Antoine (rue); Braulart, Jean Louis; Duportail, Marie Jeanne Françoise Félicité; huissier; huissier
  - Minutes. an VIII, nivôse - an VIII, ventôse, nivôse an VIII (22 décembre 1799) - ventôse an VIII (21 mars 1800); MC/ET/XXVIII/594
    - Mariage d'Estienne Desbordes, boulanger, 36, rue de Berry, veuf avec un enfant de Marie Suzanne Paillard, avec Marie Marianne Paillard, demeurant à Bercy., 7 nivôse an VIII (28 décembre 1799); MC/ET/XXVIII/594
      Documents du Minutier central des notaires de Paris concernant l'histoire économique et sociale (1800-1830) [8556 actes], par Claude Pris, introduction et index revus, corrigés par le personnel du Minutier central, sous la direction d'Andrée Chauleur, Paris, Archives nationales, 1999, notice n° 3508 (instrument de recherche imprimé dématérialisé dont la version intégrale est accessible en ligne par la rubrique 'Autres instruments de recherche', voir contexte dans le Plan d’orientation général - Notaires de Paris, guides thématiques du Minutier).
      contrat de mariage; Bercy (ancienne commune); Berry (rue de); Desbordes, Etienne; Paillard, Marie Marianne; Paillard, Marie Suzanne; boulanger
    - Mariage de François Claude Philippe Gagneau, peintre, 15, rue Chappon [rue Chapon], avec Marie Jeanne Degournay, 179, rue de Charenton., 16 nivôse an VIII (6 janvier 1800); MC/ET/XXVIII/594
      Documents du Minutier central des notaires de Paris concernant l'histoire économique et sociale (1800-1830) [8556 actes], par Claude Pris, introduction et index revus, corrigés par le personnel du Minutier central, sous la direction d'Andrée Chauleur, Paris, Archives nationales, 1999, notice n° 5915 (instrument de recherche imprimé dématérialisé dont la version intégrale est accessible en ligne par la rubrique 'Autres instruments de recherche', voir contexte dans le Plan d’orientation général - Notaires de Paris, guides thématiques du Minutier).
      contrat de mariage; Chapon (rue); Charenton (rue de); Degournay, Marie Jeanne; Gagneau, François Claude Philippe; peintre
    - Bail de meubles, 1508, rue Saint-Honoré, par Nicolas Vautrin, fabricant de meubles, à Mathurin François Le Boucher, employé de ministère., 26 nivôse an VIII (16 janvier 1800); MC/ET/XXVIII/594
      Documents du Minutier central des notaires de Paris concernant l'histoire économique et sociale (1800-1830) [8556 actes], par Claude Pris, introduction et index revus, corrigés par le personnel du Minutier central, sous la direction d'Andrée Chauleur, Paris, Archives nationales, 1999, notice n° 2081 (instrument de recherche imprimé dématérialisé dont la version intégrale est accessible en ligne par la rubrique 'Autres instruments de recherche', voir contexte dans le Plan d’orientation général - Notaires de Paris, guides thématiques du Minutier).
      bail; Saint-Honoré (rue); Le Boucher, Mathurin François; Vautrin, Nicolas; ébéniste; fonctionnaire
    - Inventaire après décès de Yves Simon Fournier, vannier, 110, rue de Montreuil., 4 pluviose an VIII (24 janvier 1800); MC/ET/XXVIII/594
      Documents du Minutier central des notaires de Paris concernant l'histoire économique et sociale (1800-1830) [8556 actes], par Claude Pris, introduction et index revus, corrigés par le personnel du Minutier central, sous la direction d'Andrée Chauleur, Paris, Archives nationales, 1999, notice n° 2341 (instrument de recherche imprimé dématérialisé dont la version intégrale est accessible en ligne par la rubrique 'Autres instruments de recherche', voir contexte dans le Plan d’orientation général - Notaires de Paris, guides thématiques du Minutier).
      inventaire; Montreuil (rue de); Fournier, Yves Simon; vannier-rotinier
    - Bail de boutique de marchand de vins, 9, rue de Charonne, par Jean Julien Jumelet, fripier, à Toussaint Miche., 8 pluviose an VIII (28 janvier 1800); MC/ET/XXVIII/594
      Documents du Minutier central des notaires de Paris concernant l'histoire économique et sociale (1800-1830) [8556 actes], par Claude Pris, introduction et index revus, corrigés par le personnel du Minutier central, sous la direction d'Andrée Chauleur, Paris, Archives nationales, 1999, notice n° 4370 (instrument de recherche imprimé dématérialisé dont la version intégrale est accessible en ligne par la rubrique 'Autres instruments de recherche', voir contexte dans le Plan d’orientation général - Notaires de Paris, guides thématiques du Minutier).
      bail; Charonne (rue de); Jumelet, Jean Julien; Miche, Toussaint; brocanteur
    - Mariage de Simon Beauvais, forgeron, 38, rue Margueritte [rue Sainte-Marguerite-Saint-Antoine], avec Marie Jeanne Ciseau, demeurant à Fontenay-sous-Bois., 9 pluviose an VIII (29 janvier 1800); MC/ET/XXVIII/594
      Documents du Minutier central des notaires de Paris concernant l'histoire économique et sociale (1800-1830) [8556 actes], par Claude Pris, introduction et index revus, corrigés par le personnel du Minutier central, sous la direction d'Andrée Chauleur, Paris, Archives nationales, 1999, notice n° 166 (instrument de recherche imprimé dématérialisé dont la version intégrale est accessible en ligne par la rubrique 'Autres instruments de recherche', voir contexte dans le Plan d’orientation général - Notaires de Paris, guides thématiques du Minutier).
      contrat de mariage; Fontenay-sous-Bois (Val-de-Marne); Sainte-Marguerite (rue); Beauvais, Simon; Ciseau, Marie Jeanne; forgeron
    - Inventaire après décès de Marie Thérèse Catherine Malvaux, épouse de Jacques d' Église, fournisseur des subsistances du Palais de Justice, cour du Palais., 17 pluviose an VIII (6 février 1800); MC/ET/XXVIII/594
      Documents du Minutier central des notaires de Paris concernant l'histoire économique et sociale (1800-1830) [8556 actes], par Claude Pris, introduction et index revus, corrigés par le personnel du Minutier central, sous la direction d'Andrée Chauleur, Paris, Archives nationales, 1999, notice n° 4697 (instrument de recherche imprimé dématérialisé dont la version intégrale est accessible en ligne par la rubrique 'Autres instruments de recherche', voir contexte dans le Plan d’orientation général - Notaires de Paris, guides thématiques du Minutier).
      inventaire; Justice (palais de); Malvaux, Marie Thérèse Catherine; Eglise, Jacques d'; commerçant
    - Mariage de Jacques d' Église, fournisseur de subsistances de la maison de Justice, cour du Palais de Justice, veuf avec un enfant de Marie Thérèze Catherine Malvaux, avec Charlotte Aimée Blerzy, 75, rue des Arcis., 19 pluviose an VIII (8 février 1800); MC/ET/XXVIII/594
      Documents du Minutier central des notaires de Paris concernant l'histoire économique et sociale (1800-1830) [8556 actes], par Claude Pris, introduction et index revus, corrigés par le personnel du Minutier central, sous la direction d'Andrée Chauleur, Paris, Archives nationales, 1999, notice n° 4286 (instrument de recherche imprimé dématérialisé dont la version intégrale est accessible en ligne par la rubrique 'Autres instruments de recherche', voir contexte dans le Plan d’orientation général - Notaires de Paris, guides thématiques du Minutier).
      contrat de mariage; Arcis (rue des); Justice (palais de); Blerzy, Charlotte Aimée; Malvaux, Marie Thérèse Catherine; Eglise, Jacques d'; commerçant
    - Inventaire après décès d'André Michel Roch Briard, parfumeur, rue Antoine [rue Saint-Antoine], angle de la rue Vieille-du-Temple., 25 pluviose an VIII (14 février 1800); MC/ET/XXVIII/594
      Documents du Minutier central des notaires de Paris concernant l'histoire économique et sociale (1800-1830) [8556 actes], par Claude Pris, introduction et index revus, corrigés par le personnel du Minutier central, sous la direction d'Andrée Chauleur, Paris, Archives nationales, 1999, notice n° 1220 (instrument de recherche imprimé dématérialisé dont la version intégrale est accessible en ligne par la rubrique 'Autres instruments de recherche', voir contexte dans le Plan d’orientation général - Notaires de Paris, guides thématiques du Minutier).
      inventaire; Saint-Antoine (rue); Vieille-du-Temple (rue); Briard, André Michel Roch; parfumeur
    - Mariage d'Edme Guillet, marchand de vins, 191, rue des Arcis, avec Louise Henriette Victoire Petit, 149, rue de la Mortellerie., 2 ventôse an VIII (21 février 1800); MC/ET/XXVIII/594
      Documents du Minutier central des notaires de Paris concernant l'histoire économique et sociale (1800-1830) [8556 actes], par Claude Pris, introduction et index revus, corrigés par le personnel du Minutier central, sous la direction d'Andrée Chauleur, Paris, Archives nationales, 1999, notice n° 4371 (instrument de recherche imprimé dématérialisé dont la version intégrale est accessible en ligne par la rubrique 'Autres instruments de recherche', voir contexte dans le Plan d’orientation général - Notaires de Paris, guides thématiques du Minutier).
      contrat de mariage; Arcis (rue des); Mortellerie (rue de la); Guillet, Edme; Petit, Louise Henriette Victoire; commerçant
    - Inventaire après décès de Marie Jeanne Regien, épouse de Jacques Gallois, limonadier, 31, rue de Ménilmontant., 8 ventôse an VIII (27 février 1800); MC/ET/XXVIII/594
      Documents du Minutier central des notaires de Paris concernant l'histoire économique et sociale (1800-1830) [8556 actes], par Claude Pris, introduction et index revus, corrigés par le personnel du Minutier central, sous la direction d'Andrée Chauleur, Paris, Archives nationales, 1999, notice n° 4121 (instrument de recherche imprimé dématérialisé dont la version intégrale est accessible en ligne par la rubrique 'Autres instruments de recherche', voir contexte dans le Plan d’orientation général - Notaires de Paris, guides thématiques du Minutier).
      inventaire; Ménilmontant (rue de); Gallois, Jacques; Regien, Marie Jeanne; restaurateur
    - Mariage de Jean Edme Gatelet, commis toiseur de l'octroi, 69, rue de la Fraternité, veuf sans enfant de Marie Anne Florence Gautelet, avec Marie Anne Laurant, même adresse., 8 ventôse an VIII (27 février 1800); MC/ET/XXVIII/594
      Documents du Minutier central des notaires de Paris concernant l'histoire économique et sociale (1800-1830) [8556 actes], par Claude Pris, introduction et index revus, corrigés par le personnel du Minutier central, sous la direction d'Andrée Chauleur, Paris, Archives nationales, 1999, notice n° 6423 (instrument de recherche imprimé dématérialisé dont la version intégrale est accessible en ligne par la rubrique 'Autres instruments de recherche', voir contexte dans le Plan d’orientation général - Notaires de Paris, guides thématiques du Minutier).
      contrat de mariage; Fraternité (rue de la); Gatelet, Jean Edme; Gautelet, Marie Anne Florence; Laurant, Marie Anne
    - Inventaire après décès de Jean-Baptiste Lepreux, jardinier, 25, rue de Montreuil., 12 ventôse an VIII (3 mars 1800); MC/ET/XXVIII/594
      Documents du Minutier central des notaires de Paris concernant l'histoire économique et sociale (1800-1830) [8556 actes], par Claude Pris, introduction et index revus, corrigés par le personnel du Minutier central, sous la direction d'Andrée Chauleur, Paris, Archives nationales, 1999, notice n° 3002 (instrument de recherche imprimé dématérialisé dont la version intégrale est accessible en ligne par la rubrique 'Autres instruments de recherche', voir contexte dans le Plan d’orientation général - Notaires de Paris, guides thématiques du Minutier).
      inventaire; Montreuil (rue de); Lepreux, Jean-Baptiste; jardinier
    - Inventaire après décès de Gervais Lalondre, pâtissier, 89, rue de Reuilly., 12 ventôse an VIII (3 mars 1800); MC/ET/XXVIII/594
      Documents du Minutier central des notaires de Paris concernant l'histoire économique et sociale (1800-1830) [8556 actes], par Claude Pris, introduction et index revus, corrigés par le personnel du Minutier central, sous la direction d'Andrée Chauleur, Paris, Archives nationales, 1999, notice n° 4236 (instrument de recherche imprimé dématérialisé dont la version intégrale est accessible en ligne par la rubrique 'Autres instruments de recherche', voir contexte dans le Plan d’orientation général - Notaires de Paris, guides thématiques du Minutier).
      inventaire; Reuilly (grande rue de); Lalondre, Gervais; pâtissier
    - Liquidation de succession de Charles Louis Louis, jardinier à Paris., 17 ventôse an VIII (8 mars 1800); MC/ET/XXVIII/594
      Documents du Minutier central des notaires de Paris concernant l'histoire économique et sociale (1800-1830) [8556 actes], par Claude Pris, introduction et index revus, corrigés par le personnel du Minutier central, sous la direction d'Andrée Chauleur, Paris, Archives nationales, 1999, notice n° 3004 (instrument de recherche imprimé dématérialisé dont la version intégrale est accessible en ligne par la rubrique 'Autres instruments de recherche', voir contexte dans le Plan d’orientation général - Notaires de Paris, guides thématiques du Minutier).
      liquidation; Louis, Charles Louis; jardinier
    - Vente de fonds de commerce de marchand de vins, rue de la Roquette, à l'angle de la rue Popincourt, par Claude Vincent Dorigny, marchand de vins, à Jean Antoine Regnault., 18 ventôse an VIII (9 mars 1800); MC/ET/XXVIII/594
      Documents du Minutier central des notaires de Paris concernant l'histoire économique et sociale (1800-1830) [8556 actes], par Claude Pris, introduction et index revus, corrigés par le personnel du Minutier central, sous la direction d'Andrée Chauleur, Paris, Archives nationales, 1999, notice n° 4372 (instrument de recherche imprimé dématérialisé dont la version intégrale est accessible en ligne par la rubrique 'Autres instruments de recherche', voir contexte dans le Plan d’orientation général - Notaires de Paris, guides thématiques du Minutier).
      acte de vente; Popincourt (rue); Roquette (rue de la); Dorigny, Claude Vincent; Regnault, Jean Antoine; commerçant
    - Inventaire après décès d'Anne Marguerite Leconte, veuve de Jean Pierre Bulte, marchand brossier, 12, rue Salle-au-Comte., 19 ventôse an VIII (10 mars 1800); MC/ET/XXVIII/594
      Documents du Minutier central des notaires de Paris concernant l'histoire économique et sociale (1800-1830) [8556 actes], par Claude Pris, introduction et index revus, corrigés par le personnel du Minutier central, sous la direction d'Andrée Chauleur, Paris, Archives nationales, 1999, notice n° 1839 (instrument de recherche imprimé dématérialisé dont la version intégrale est accessible en ligne par la rubrique 'Autres instruments de recherche', voir contexte dans le Plan d’orientation général - Notaires de Paris, guides thématiques du Minutier).
      inventaire; Salle-au-Comte (rue); Bulte, Jean Pierre; Leconte, Anne Marguerite; tabletier
    - Vente des bâtiments d'une fabrique de colle, 2 et 10, rue du Chemin-Vert, par les héritiers de Jeanne Louise Dulac, veuve d'Honoré Étienne Baudin, à François Joudrier., 21 ventôse an VIII (12 mars 1800); MC/ET/XXVIII/594
      Documents du Minutier central des notaires de Paris concernant l'histoire économique et sociale (1800-1830) [8556 actes], par Claude Pris, introduction et index revus, corrigés par le personnel du Minutier central, sous la direction d'Andrée Chauleur, Paris, Archives nationales, 1999, notice n° 2617 (instrument de recherche imprimé dématérialisé dont la version intégrale est accessible en ligne par la rubrique 'Autres instruments de recherche', voir contexte dans le Plan d’orientation général - Notaires de Paris, guides thématiques du Minutier).
      acte de vente; Chemin-Vert (rue du); Baudin, Honoré Etienne; Dulac, Jeanne Louise; Dulac, Jeanne Louise (famille); Joudrier, François
    - Inventaire après décès de Jacques Bernardin Chevalier, marchand de vins, 383, rue de la Porte-Martin [rue de la Porte-Saint-Martin]., 21 ventôse an VIII (12 mars 1800); MC/ET/XXVIII/594
      Documents du Minutier central des notaires de Paris concernant l'histoire économique et sociale (1800-1830) [8556 actes], par Claude Pris, introduction et index revus, corrigés par le personnel du Minutier central, sous la direction d'Andrée Chauleur, Paris, Archives nationales, 1999, notice n° 4374 (instrument de recherche imprimé dématérialisé dont la version intégrale est accessible en ligne par la rubrique 'Autres instruments de recherche', voir contexte dans le Plan d’orientation général - Notaires de Paris, guides thématiques du Minutier).
      inventaire; Chevalier, Jacques Bernardin; Levacher, Marie Angélique; commerçant
    - Bail de marais et logement, 7, petite rue de Reuilly, par Pierre François Tissot à Philippe Victoire Lêvesque-Vilmorin [Lévesque-Vilmorin], marchand grainier., 22 ventôse an VIII (13 mars 1800); MC/ET/XXVIII/594
      Documents du Minutier central des notaires de Paris concernant l'histoire économique et sociale (1800-1830) [8556 actes], par Claude Pris, introduction et index revus, corrigés par le personnel du Minutier central, sous la direction d'Andrée Chauleur, Paris, Archives nationales, 1999, notice n° 3003 (instrument de recherche imprimé dématérialisé dont la version intégrale est accessible en ligne par la rubrique 'Autres instruments de recherche', voir contexte dans le Plan d’orientation général - Notaires de Paris, guides thématiques du Minutier).
      bail; Reuilly (rue de); Levêque de Vilmorin, Philippe Victoire (1746-1804); Tissot, Pierre François; commerçant
    - Mariage d'Adrien François Dupont, boulanger de l'Armée du Rhin, avec Marie Geneviève Marzo, cour de l'Arsenal., 22 ventôse an VIII (13 mars 1800); MC/ET/XXVIII/594
      Documents du Minutier central des notaires de Paris concernant l'histoire économique et sociale (1800-1830) [8556 actes], par Claude Pris, introduction et index revus, corrigés par le personnel du Minutier central, sous la direction d'Andrée Chauleur, Paris, Archives nationales, 1999, notice n° 6571 (instrument de recherche imprimé dématérialisé dont la version intégrale est accessible en ligne par la rubrique 'Autres instruments de recherche', voir contexte dans le Plan d’orientation général - Notaires de Paris, guides thématiques du Minutier).
      contrat de mariage; Arsenal (cour de l'); Dupont, Adrien François; Marzo, Marie Geneviève; boulanger
    - Vente de fonds de commerce de chaufournier à Champigny-sur-Marne par Jean Jacques Legry, entrepreneur de fours à chaux, à François Gabriel Lavoyepierre., 25 ventôse an VIII (16 mars 1800); MC/ET/XXVIII/594
      Documents du Minutier central des notaires de Paris concernant l'histoire économique et sociale (1800-1830) [8556 actes], par Claude Pris, introduction et index revus, corrigés par le personnel du Minutier central, sous la direction d'Andrée Chauleur, Paris, Archives nationales, 1999, notice n° 1574 (instrument de recherche imprimé dématérialisé dont la version intégrale est accessible en ligne par la rubrique 'Autres instruments de recherche', voir contexte dans le Plan d’orientation général - Notaires de Paris, guides thématiques du Minutier).
      acte de vente; Champigny-sur-Marne (Val-de-Marne); Lavoyepierre, François Gabriel; Legry, Jean Jacques; chef d'entreprise
  - Minutes. an VIII, germinal - an VIII, prairial, germinal an VIII (22 mars 1800) - prairial an VIII (19 juin 1800); MC/ET/XXVIII/595
    - Inventaire après décès de Germain Claude Marinier, gagne-deniers, rue Verderet., 6 germinal an VIII (27 mars 1800); MC/ET/XXVIII/595
      Documents du Minutier central des notaires de Paris concernant l'histoire économique et sociale (1800-1830) [8556 actes], par Claude Pris, introduction et index revus, corrigés par le personnel du Minutier central, sous la direction d'Andrée Chauleur, Paris, Archives nationales, 1999, notice n° 5120 (instrument de recherche imprimé dématérialisé dont la version intégrale est accessible en ligne par la rubrique 'Autres instruments de recherche', voir contexte dans le Plan d’orientation général - Notaires de Paris, guides thématiques du Minutier).
      inventaire; Verderet (rue); Marinier, Germain Claude; journalier
    - Inventaire après décès de Marie Anne Lejeune, épouse de René Guillaume Meunier, ébéniste, 10, rue Nicolas [rue Saint-Nicolas]., 18 germinal an VIII (8 avril 1800); MC/ET/XXVIII/595
      Documents du Minutier central des notaires de Paris concernant l'histoire économique et sociale (1800-1830) [8556 actes], par Claude Pris, introduction et index revus, corrigés par le personnel du Minutier central, sous la direction d'Andrée Chauleur, Paris, Archives nationales, 1999, notice n° 1853 (instrument de recherche imprimé dématérialisé dont la version intégrale est accessible en ligne par la rubrique 'Autres instruments de recherche', voir contexte dans le Plan d’orientation général - Notaires de Paris, guides thématiques du Minutier).
      inventaire; Saint-Nicolas (rue); Lejeune, Marie Anne; Meunier, René Guillaume; ébéniste
    - Inventaire après décès de Charles François Grandrie, soldat, 66, rue de Grenelle-Honoré [rue de Grenelle-Saint-Honoré]., 18 germinal an VIII (8 avril 1800); MC/ET/XXVIII/595